

Egresada profesional de Computación e Informática

(+51) 955 313 202

Lima, Perú

ana.puicon.eyzaguirre@gmail.com

PERFIL

Egresada de Computación e Informática en IDAT, especializada en ofrecer soporte técnico de calidad y estrategias de comunicación efectivas. Habilidades en programación y diseño gráfico complementan mi perfil, permitiéndome aportar tanto en soluciones técnicas como creativas.

AMG International E.I.R.L

Técnico de datos | Julio 2024 – Actualidad

En AMG International, me especialicé en la recopilación y análisis de requisitos para la creación de reportes, llevando a cabo auditorías de datos en Excel y diseñando soluciones efectivas mediante la creación de esquemas de bases de datos en SQL Server. Lideré la migración y limpieza de datos de Excel a SQL Server, desarrollé scripts y procedimientos automatizados para la generación de reportes, y optimicé el rendimiento de consultas SQL. Implementé reportes utilizando herramientas de BI, mejorando significativamente la eficiencia operativa.

EXPERIENCIA PROFESIONAL

Operaciones | Mayo 2024 – Julio 2024

Mi rol en el equipo de Operaciones incluyó la generación de reportes diarios para el análisis de resultados, brindando soporte a los empleados en la gestión y enviando actualizaciones de indicadores clave mediante correo electrónico. Estas tareas contribuyeron a la optimización del flujo de trabajo y al cumplimiento de los objetivos organizacionales.

Servicio de atención al cliente | Enero 2024 – Mayo 2024

Proporcioné soporte postventa a los clientes, validando datos y asegurando la veracidad de la información mediante la verificación directa con los clientes. Mi enfoque en la atención al detalle y la resolución de problemas ayudó a mantener altos niveles de satisfacción del cliente y a fortalecer las relaciones con los mismos.

Computación e Informática

Instituto IDAT / 2022 – 2024 | Egresada, Lima, Perú

EDUCACIÓN

Ciencias de la comunicación

Universidad Cesar Vallejo / 2019 - 2021, Lima, Perú

Especialización en Power BI - Instituto DMC

Antonio Raimondi 2079

Colegio / 2013 - 2018, Lima, Perú

HABILIDADES

 $Office \mid Photoshop \mid Trabajo \ en \ equipo \mid Manejo \ de \ crisis \mid Creatividad \mid Puntualidad \mid Empat\'ia \mid Frontend \ developer - Junior \mid Rest \ APIs$

Agosto - 2024

IDIOMASS

Español: Nativo **Inglés:** Básico

CERTIFICACIONES

JavaScript Básico – Universidad nacional mayor de san marcos Octubre - 2022
Asistente de publicidad – Universidad Cesar Vallejo Mayor - 2022